臺灣新北地方法院行政訴訟裁定
111年度延收字第113號
聲  請  人  內政部移民署

代  表  人  鐘景琨
訴訟代理人  黃耀霖
            周忠憲
送達代收人  楊忠廣
相對人即
受收容人    林兵(中國大陸國籍)




上列聲請人因聲請再延長收容事件，本院裁定如下：
    主  文
林兵延長收容。
    理  由
一、按臺灣地區與大陸地區人民關係條例第18條之1第2、3、4項
    規定：「暫予收容期間屆滿前，內政部移民署認有續予收容
    之必要者，應於期間屆滿五日前附具理由，向法院聲請裁定
    續予收容。續予收容之期間，自暫予收容期間屆滿時起，最
    長不逾四十五日（第2項）。續予收容期間屆滿前，有第一
    項各款情形之一，內政部移民署認有延長收容之必要者，應
    於期間屆滿五日前附具理由，向法院聲請裁定延長收容。延
    長收容之期間，自續予收容期間屆滿時起，最長不得逾四十
    日（第3項）。前項收容期間屆滿前，有第一項各款情形之
    一，內政部移民署認有延長收容之必要者，應於期間屆滿五
    日前附具理由，再向法院聲請延長收容一次。延長收容之期
    間，自前次延長收容期間屆滿時起，最長不得逾五十日。（
    第4項）」，而行政法院認延長收容之聲請為有理由者，應
    為延長收容之裁定，行政訴訟法第237條之14第2項後段亦有
    明定。
二、查本件受收容人於民國（下同）111年4月19日經暫予收容，
    嗣經本院於111年6月15日以111年度延收字第108號裁定長收
    容，迄今尚未逾100日，是聲請人於該期間屆滿5日前聲請再
    延長收容，揆諸上開規定，程序上自屬合法，先予敘明。
三、本件聲請意旨略以：
　　受收容人受有強制出境處分，因無相關旅行證件，或其旅行
    證件仍待查核，不能依規定執行及有事實足認有行方不明、
    逃逸或不願自行出境之虞，於111年4月19日經內政部移民署
    暫予收容，嗣經本院以111年度延收字第108號行政訴訟裁定
    裁定延長收容，現該受收容人仍無相關旅行證件，或其旅行
    證件仍待查核，不能依規定執行，而受收容人未符合得不予
    收容之法定情形，亦不宜為收容之替代處分等語，並提出內
    政部移民署強制出境處分書影本、暫予收容處分書影本、筆
    錄影本、切結書及流程管控表為證。
四、經查：
㈠、訊據受收容人就其受強制出境處分，並於111年4月19日經內
    政部移民署暫予收容，其後經本院111年度延收字第108號裁
    定長收容，受收容人現仍無相關旅行證件，或其旅行證件仍
    待查核，不能依規定執行，又受收容人未符合得不予收容之
    法定情形等情並不否認，且有聲請人所提出之內政部移民署
    強制出境處分書影本、暫予收容處分書影本、筆錄影本及流
    程管控表足資佐證，且有本院111年度延收字第108號等行政
    訴訟裁定足憑，堪認屬實，又聲請人已當庭陳明本件不宜為
    其他收容替代處分，此亦為受收容人所不爭執，且有切結書
    在卷足憑，是應認聲請人就此所述，核屬可採。
㈡、從而，本件受收容人之收容原因仍繼續存在，並無得不予收
    容之法定情形，且有延長收容之必要，揆諸前開規定及說明
    ，本件聲請依法洵屬有據，應予准許。
五、據上論結，依行政訴訟法第237條之14第2項後段，裁定如主
    文。
中　　華　　民　　國　　111 　年　　7 　　月　　25　　日
                  行政訴訟庭  法  官  陳伯厚
上為正本係照原本作成。
如不服本裁定，應於裁定送達後5 日內向本院提出抗告狀（須按
他造人數附繕本）。
                              書記官  陳柔吟
中　　華　　民　　國　　111 　年　　7 　　月　　26　　日